de: Typ des Melodica-Mundstücks: Flexibler Schlauch; Kurzes Mundstück; Kurzes Mundstück + flexibler Schlauch (im Lieferumfang enthalten); Sonstiges
bg-BG: Тип мундщук за мелодика: Гъвкава тръба; Къс мундщук; Къс мундщук + гъвкава тръба (включени); Друго
pt-PT: tipo de bocal de melódica: Tubo flexível; Bocal curto; Bocal curto e tubo flexível (incluídos); Outro
zh-TW: 口風琴吹嘴類型: 軟管; 短吹嘴; 短吹嘴加軟管 (內含); 其他
da: Mundstykketype til melodica: Fleksibelt rør; Kort mundstykke; Kort mundstykke og fleksibelt rør (medfølger); Andet
en: Melodica mouthpiece type: Flexible tube; Short mouthpiece; Short mouthpiece + flexible tube (included); Other
fi: Melodikan suukappaleen tyyppi: Joustava putki; Lyhyt suukappale; Lyhyt suukappale + joustava putki (sisältyy); Muu
tr: Melodika ağızlık tipi: Esnek boru; Kısa ağızlık; Kısa ağızlık + esnek boru (dahil); Diğer
el: Τύπος επιστομίου μελόντικας: Εύκαμπτος σωλήνας; Κοντό επιστόμιο; Κοντό επιστόμιο + εύκαμπτος σωλήνας (περιλαμβάνεται); Άλλο
th: ชนิดของปากเป่าเมโลดิกา: ท่อแบบยืดหยุ่น; เมาส์พีซแบบสั้น; เมาส์พีซแบบสั้น + ท่อแบบยืดหยุ่น (รวมอยู่ด้วย); อื่นๆ
es: Boquilla de la melódica: Tubo flexible; Boquilla corta; Boquilla corta + tubo flexible (incluido); Otro
nl: Melodica mondstuk type: Flexibele slang; Kort mondstuk; Kort mondstuk + flexibele slang (inbegrepen); Overige
ru: Тип мундштука мелодики: Гибкая трубка; Короткий мундштук; Короткий мундштук + гибкая трубка (в комплекте); Другое
hu: Melodika fúvókájának típusa: Hajlékony cső; Rövid fúvóka; Rövid fúvóka + hajlékony cső (mellékelve); Egyéb
it: Tipo di bocchino della melodica: Tubo flessibile; Boccaglio corto; Boccaglio corto + tubo flessibile (inclusi); Altro
hr-HR: Tip usnika Melodica: Fleksibilna cijev; Kratki usnik; Kratki usnik i fleksibilna cijev (priloženi); Ostalo
ro-RO: Tipul muștiucului melodicii: Tub flexibil; Muștiuc scurt; Muștiuc scurt + tub flexibil (inclus); Altele
sl-SI: Vrsta ustnika melodike: Gibljiva cev; Kratek ustnik; Kratek ustnik in gibljiva cev (priloženo); Drugo
vi: Loại ống ngậm kèn Melodica: Ống mềm; Ống ngậm ngắn; Ống ngậm ngắn + ống mềm (kèm theo); Khác
zh-CN: 口风琴吹嘴类型: 软管; 短吹嘴; 短吹嘴 + 软管（随附）; 其他
sk-SK: Typ náustku melodiky: Ohybná trubica; Krátky náustok; Krátky náustok + ohybná trubica (v balení); Iné
pt-BR: Melódica tipo de bocal: Tubo flexível; Bocal curto; Bocal curto + tubo flexível (incluído); Outro
pl: Typ ustnika melodyki: Elastyczna rurka; Krótki ustnik; Krótki ustnik + elastyczna rurka (w zestawie); Inne
sv: Typ av munstycke för melodika: Flexibel slang; Kort munstycke; Kort munstycke + flexibel slang (ingår); Annat
nb: Type munnstykke til melodica: Fleksibelt rør; Kort munnstykke; Kort munnstykke og fleksibelt rør (inkludert); Annet
fr: Type d’embouchure du mélodica: Tuyau flexible; Embout court; Embout court + tuyau flexible (inclus); Autre
lt-LT: Melodikos kandiklio tipas: Lankstus vamzdelis; Trumpas kandiklis; Trumpas kandiklis ir lankstus vamzdelis (pridedama); Kita
ko: 멜로디카 마우스피스 유형: 플렉서블 튜브; 숏 마우스피스; 숏 마우스피스 + 플렉서블 튜브(포함); 기타
ja: メロディカ用マウスピースタイプ: フレキシブルチューブ; ショートマウスピース; ショートマウスピース + フレキシブルチューブ (付属); その他
cs: Typ náustku Melodica: Flexibilní trubice; Krátký náustek; Krátký náustek + flexibilní trubice (součástí balení); Jiné